【裁判字號】    88,訴,2462
【裁判日期】    900629
【裁判案由】    偽造文書等
【裁判全文】
臺灣高雄地方法院刑事判決                        八十八年度訴字第二四六二號
    公  訴  人  臺灣高雄地方法院檢察署檢察官
    被      告  丙○○
    選任辯護人  洪耀臨律師
                黃璽麟律師
右列被告因偽造文書案件，經檢察官提起公訴（八十八年度偵字第一００五０號），
本院判決如左：
    主  文
丙○○無罪。
    理  由
一、公訴意旨略謂：被告丙○○於民國八十四年間，受甲○○（業經判處有期徒刑一
    年確定）之委託，共同意圖為自己不法之所有，在高雄縣彌陀鄉○○段一四九之
    二號土地上，為甲○○拆毀損台灣電力公司（以下簡稱台電公司）所委交甲○○
    保管之電號00000000號電表一具，將電表二次接線之電壓線自表前開關
    處剪斷，致該具電表計量失準，足生損害於台電公司，嗣於八十四年七月十八日
    下午三時許，經台電公司南區稽查員會同警方查獲竊電；因認其涉有刑法第一百
    三十八條毀損公務員委託第三人管公文書罪、第二百十六條、第二百十一條之行
使為造公文書罪暨電業法第一百零六條第三款之損害電度錶之竊電罪嫌。
二、訊據被告堅決否認有何上開犯行，辯稱伊係於八十五年間，受甲○○或其父之委
    託，前往上開地點修理電錶，然伊只有修理錶前開關，並未拆毀損壞台電公司之
    上開電表，更未將電表二次接線之電壓線自表前開關處剪斷，致電表計量失準等
    語。
三、按犯罪事實應依證據認定之，無證據不得推定其犯罪事實。又不能證明被告犯罪
    者，應諭知無罪之判決，刑事訴訟法第一百五十四條、第三百零一條第一項分別
    定有明文。又被告之自白，雖為證據之一種，但必須與事實相符者為限，若其自
    白顯有疑義，而審理事實之法院，就其職權調查之所得，乃未能證明其自白確與
    事實相符，自不得據為認定犯罪事實唯一基礎；而認定不利被告之事實，須依積
    極證據，苟積極證據不足為不利於被告事實之認定時，即應為有利於被告之認定
    ，不必有何有利之證據；事實之認定，應憑證據，如未能發現相當證據，或證據
    不足證明，自不能以推測或擬制之方法，以為裁判基礎，最高法院十八年上字第
    一○八七號、三十年上字第八一六號、四十年台上字八六號分別著有判例足供參
    照。
四、經查：台電公司係於八十四年七月十八日會同警方而查獲甲○○涉嫌違反偽造文
    書等罪，嗣於法院審理中，甲○○為證明台電公司之電錶也會損害故障，而聲請
    法院訊問曾修理該電表之證人即本案被告丙○○，被告丙○○及甲○○於法院審
    理甲○○案時，均陳稱被告丙○○有修理過上開電表等語，並稱修理之時間約在
    八十四年十二月間或八十五年間，此有本院八十七年度易字第一一八二號竊盜案
    八十七年三月十三日、八十七年四月八日訊問筆錄附卷可稽，而被告及證人吳明
    芳（甲○○之父）於偵訊及本院審理時均一再陳稱被告係八十五年間去修理電表
    （詳八十八年八月十九日偵訊筆錄、八十八年十二月二十七日、八十九年十二月
    四日訊問筆錄），可證被告係於八十四年十二月或八十五年間修理甲○○之上開
    電表，而上開電表係於八十四年七月十八日即為警查獲計量失準，從而上開電表
    計量失準顯非被告所為。綜上所述，被告辯解堪以採信，此外復查無其他積極證
    據足資證明被告有何前開犯行，被告犯罪不能證明，應為無罪之諭知。
五、被告乙○○部分另行審結。
據上論斷，應依刑事訴訟法第三百零一條第一項，判決如主文。
本案經檢察官李美靜到庭執行職務。
中      華      民國    九十      年      六      月    二十九    日
                                    臺灣高雄地方法院刑事第三庭
                                        法  官  李  淑  惠
右正本證明與原本無異。
如不服本判決，應於判決送達後十日內，向本院提出上訴狀。
                                        書記官  馮  欽  鳳
中      華      民      國    九十      年      六      月    二十九    日


司法院資訊處製作；財團法人民間司法改革基金會備份。
